臺灣高等法院刑事裁定
110年度聲字第306號
聲  請  人  臺灣高等檢察署檢察官
受  刑  人  林維達



上列聲請人因受刑人違反毒品危害防制條例等案件，先後經判決
確定，有二裁判以上，聲請定其應執行之刑（聲請案號：臺灣高
等檢察署110年度執聲字第59號），本院裁定如下：
    主  文
林維達犯如附表所示各罪所處之刑，應執行有期徒刑肆年玖月。
    理  由
一、聲請意旨略以：受刑人林維達因違反毒品危害防制條例等數
    罪，先後經判決確定如附表，應依刑法第53條及第51條第5
    款規定，定其應執行之刑，爰依刑事訴訟法第477條第1項之
    規定聲請定應執行之刑等語。
二、經查，受刑人因犯如附表編號1至9所示之罪，先後經判處如
    附表編號1至9所示之刑，均經分別確定在案（原聲請書附表
    編號2、3所示之罪之犯罪日期欄應分別更正為民國「108年6
    月6日」、「108年5月23日」），且各罪均為裁判確定前所
    犯，有各該刑事判決書附卷可憑。又受刑人所犯各罪合於刑
    法第50條第1項第1款情形，茲據檢察官依受刑人就附表所示
    各罪請求聲請定其應執行之刑（見卷附110年1月5日臺灣臺
    北地方檢察署109年度執字第6460號執行筆錄），本院審核
    認其聲請正當，應依法定應執行之刑。
三、按數罪併罰，分別宣告多數有期徒刑者，於各刑中之最長期
    以上，各刑合併之刑期以下，定其刑期，但不得逾三十年，
    刑法第51條第5款定有明文。乃因刑罰之科處，應以行為人
    之責任為基礎，考量人之生命有限，刑罰對被告造成之痛苦
    程度，係以刑度增加而生加乘效果，而非等比方式增加，如
    以實質累加方式執行，刑責恐將偏重過苛，不符現代刑事政
    策及刑罰之社會功能，故透過定應執行刑，採限制加重原則
    ，授權法官綜合斟酌被告犯罪行為之不法與罪責程度、各罪
    彼此間之關聯性（例如數罪犯罪時間、空間、各行為所侵害
    法益之專屬性或同一性、數罪對法益侵害之加重效應等）、
    數罪所反應被告人格特性與傾向、對被告施以矯正之必要性
    等，妥適裁量最終具體應實現之刑罰，以符罪責相當之要求
    。因此，法院於酌定執行刑時，應體察法律恤刑之目的，為
    妥適之裁量，俾符合實質平等原則（最高法院105年度台抗
    字第626號裁定意旨參照）。
四、查受刑人所犯如附表所示各罪，分係施用、販賣第二級毒品
    罪，罪質、侵害法益、犯罪情節等尚非均同，犯罪時間則集
    中分布在108年5月至7月間；並審酌受刑人其犯施用、販賣
    第二級毒品罪所反映人格特質之差異，所犯上開諸罪有8罪
    屬相同之販賣第二級毒品罪之犯罪類型，於併合處罰時，其
    責任非難重複之程度高、實現刑罰經濟的功能，暨數罪對法
    益侵害並無特別加重之必要等總體情狀綜合判斷，依上開最
    高法院105年度台抗字第626號裁定意旨，以及如編號2至9所
    示之罪，曾經臺灣臺北地方法院108年度訴字第807號判決定
    應執行有期徒刑4年10月等一切情狀，在附表所示各罪宣告
    刑總和之上限等內、外部性界限，依刑法第51條第5款規定
    ，定其應執行之刑如主文。至受刑人所犯如附表編號1所示
    之罪，其所受有期徒刑3月部分，形式上雖已執行完畢，然
    附表編號1至9所示之罪，均係在附表編號1所示之罪判決確
    定前所犯，合於數罪併罰要件，依上揭說明，仍應就附表所
    示各罪所處之刑，合併定應執行刑，該有期徒刑3月部分，
    則屬於就所定應執行刑執行時應為如何折抵之問題，附此敘
    明。
據上論斷，應依刑事訴訟法第477條第1項，刑法第50條第1項、
第2項、第53條、第51條第5款，裁定如主文。
中　　華　　民　　國　　110 　年　　1 　　月　　25　　日
                  刑事第十九庭  審判長法　官  曾淑華
                                      法　官  許文章
                                      法　官  陳文貴
以上正本證明與原本無異。
如不服本裁定，應於收受送達後五日內向本院提出抗告狀。
                                      書記官  俞妙樺　　
中　　華　　民　　國　　110 　年　　1 　　月　　25　　日
附表
編            號  1 2 3 罪            名    施用第二級毒品罪    販賣第二級毒品罪   販賣第二級毒品罪 宣     告     刑  有期徒刑3月 有期徒刑3年8月 有期徒刑3年7月 犯   罪   日  期  108年7月22日 108年6月6日 108年5月23日 偵   查   機  關年   度   案  號  臺北地檢108年度毒偵字第3112號 臺北地檢108年度偵字第18185號等 臺北地檢108年度偵字第18185號等 最  後   事實審 法    院 臺北地院 臺灣高院 臺灣高院  案    號 108年度簡字第2823號 109年度上訴字第1384號 109年度上訴字第1384號  判決日期 108年12月12日 109年6月18日 109年6月18日 確  定   判  決 法    院 臺北地院 最高法院 最高法院  案    號 108年度簡字第2823號 109年度台上字第4993號 109年度台上字第4993號  判    決確定日期 108年12月31日 109年10月21日 109年10月21日 是否為得易科罰金之案件           是          否　　　           否 備           註  臺北地檢109年度執字第543號（已執畢） 臺北地檢109年度執字第6460號 臺北地檢109年度執字第6460號    編號2至9所示之罪，曾經臺北地院108年度訴字第807號判決定應執行有期徒刑4年10月       








編            號  4 5 6 罪            名     販賣第二級毒品罪    販賣第二級毒品罪    販賣第二級毒品罪 宣     告     刑  有期徒刑3年7月 有期徒刑3年7月 有期徒刑3年7月 犯   罪   日  期  108年5月31日 108年6月5日 108年6月13日 偵   查   機  關年   度   案  號  臺北地檢108年度偵字第18185號等 臺北地檢108年度偵字第18185號等 臺北地檢108年度偵字第18185號等 最  後   事實審 法    院 臺灣高院 臺灣高院 臺灣高院  案    號 109年度上訴字第1384號 109年度上訴字第1384號 109年度上訴字第1384號  判決日期 109年6月18日 109年6月18日 109年6月18日 確  定   判  決 法    院 最高法院 最高法院 最高法院  案    號 109年度台上字第4993號 109年度台上字第4993號 109年度台上字第4993號  判    決確定日期 109年10月21日 109年10月21日 109年10月21日 是否為得易科罰金之案件           否          否          否 備           註  臺北地檢109年度執字第6460號     編號2至9所示之罪，曾經臺北地院108年度訴字第807號判決定應執行有期徒刑4年10月   





  











編            號  7 8 9 罪            名     販賣第二級毒品罪    販賣第二級毒品罪    販賣第二級毒品罪 宣     告     刑  有期徒刑3年7月 有期徒刑3年7月 有期徒刑3年7月 犯   罪   日  期  108年6月21日 108年5月27日 108年6月4日 偵   查   機  關年   度   案  號  臺北地檢108年度偵字第18185號等 臺北地檢108年度偵字第18185號等 臺北地檢108年度偵字第18185號等 最  後   事實審 法    院 臺灣高院 臺灣高院 臺灣高院  案    號 109年度上訴字第1384號 109年度上訴字第1384號 109年度上訴字第1384號  判決日期 109年6月18日 109年6月18日 109年6月18日 確  定   判  決 法    院 最高法院 最高法院 最高法院  案    號 109年度台上字第4993號 109年度台上字第4993號 109年度台上字第4993號  判    決確定日期 109年10月21日 109年10月21日 109年10月21日 是否為得易科罰金之案件           否          否          否 備           註  臺北地檢109年度執字第6460號     編號2至9所示之罪，曾經臺北地院108年度訴字第807號判決定應執行有期徒刑4年10月